【裁判字號】    89,訴,1801
【裁判日期】    891026
【裁判案由】    毒品危害防制條例
【裁判全文】
臺灣高雄地方法院刑事判決                        八十九年度訴字第一八一號
    公  訴  人  臺灣高雄地方法院檢察署檢察官
    被      告  甲○○
右列被告因毒品危害防制條例案件，經檢察官提起公訴（八十九年度毒偵字第三○二
九號）及移送併辦（八十九年度毒偵字第四七九三號），本院判決如左：
    主  文
甲○○連續施用第一級毒品，累犯，處有期徒刑捌月。
海洛因（淨重零點壹陸公克，包裝重零點壹陸公克）沒收銷燬之。
    事  實
一、甲○○曾於民國八十六年間，因竊盜案件，經法院判處有期徒刑一年，並於八十
    八年五月九日執行完畢，復於八十七年間，因煙毒案件，經本院以八十七年度訴
    字第一四二五號裁定送觀察、勒戒後，認無繼續施用毒品之傾向，而經本院於八
    十七年八月二十七日以八十七年度訴字第一四二五號判決免刑確定，惟仍不知悔
    改，明知海洛因係第一級毒品，竟基於概括之犯意，自八十九年三月間某日起至
  八十九年五月十七日下午三時三十分許回溯二十四小時內某時止，在其位於高雄
    縣大寮鄉○○村○○路五十八號住處，以將海洛因粉末摻入香煙內吸食之方式，
    連續施用第一級毒品海洛因多次，嗣於八十九年四月二十三日下午三時許，在高
    雄縣林園鄉○○○路林園電信局前，為警查獲，並扣得其所有而置於香煙盒之第
    一級毒品海洛因（淨重○‧一六公克，包裝重○‧一六公克）。經依本院八十九
    年度毒聲字第三七九九號裁定送觀察、勒戒，因拒不到案，乃於八十九年五月十
    七日下午三時許，在上開住處，經警拘提到案，再予採尿送驗而查悉上情，並依
    前開裁定送觀察、勒戒後，認有繼續施用毒品之傾向。
二、案經高雄縣警察局林園分局移送臺灣高雄地方法院檢察署檢察官偵查起訴及移送
    併辦。
    理  由
一、右揭事實，業據被告甲○○坦承不諱，而被告前後二次為警查獲及經送觀察勒戒
    時所採取之尿液，經送請高雄縣衛生局、臺灣高雄看守所附設勒戒處所檢驗結果
    ，嗎啡、鴉片均呈陽性反應，有高雄縣衛生局八十九年五月三日八九煙檢字第一
    二九五號、八十九年六月五日八九煙檢字第一五七四號煙毒尿液檢驗成績書及臺
    灣高雄看守所附設勒戒處所受勒戒人尿液檢驗結果報告表各一紙附卷可稽，而海
    洛因施用入人體後水解還原成嗎啡，再循嗎啡之代謝方式排出體外，已據行政院
    衛生署藥物食品檢驗局（73）藥檢壹字第○三○二二一號函說明綦詳。至被告雖
    無法確定伊於八十九年五月十七日下午三時，在上開住處為警拘提前，最後一次
    施用海洛因之時間為何，然依醫學臨床實驗及根據英國藥學會出版Isolationand
    In dentifcatiov of Drugs一書第二九三頁載明，海洛因施用入人體後，在體內
    迅速水解成六-MonoacetyImorphine，再緩緩繼續水解成嗎啡，然後再循嗎啡之
    代謝方式排出，而同書第四三一－四三二頁並載有：嗎啡經注射入人體後，約百
    分之五十以上於八小時內自尿中排出；至二十四小時排出約百分之九十；但四十
    八小時仍微量可檢出等語。此外，按通常健康成人一次注射嗎啡十五公絲，而以
    現行採用蟻醛硫酸試液及鉬銨硫酸試液檢驗其尿液時：注射後八小時內所排尿液
    易於檢出；八小時至二十四小時，視其取尿時間及尿量多寡，可能檢出；至二十
    四小時以後所排之尿液，用上述方法已難檢出，亦有行政院衛生署藥物食品檢驗
    局七十三年十一月三十日（七十三）藥檢壹字第○三○二二一號函釋在案，足徵
    被告於八十九年五月十七日下午三時三十分許（即為警採集尿液時），往前回溯
    二十四小時內某時，在上開處所，有施用第一級毒品海洛因無訛。此外復有被告
    所有供其施用之海洛因粉末（淨重○‧一六公克，包裝重○‧一六公克）扣案可
    資佐證，而該粉末，經送法務部調查局鑑定結果，認含有海洛因成分（淨重○‧
    一六公克，包裝重○‧一六公克），有該局八十九年七月十三日（89）陸編號0
    0000000號（電腦條碼000000000號）鑑定通知告書一紙在卷可
    憑。又被告於八十七年間因施用毒品案件，經本院以八十七年度訴字第一四二五
    號裁定送觀察、勒戒後，認無繼續施用毒品之傾向，而經本院於八十七年八月二
    十七日以八十七年度訴字第一四二五號判決免刑確定，亦有該刑事判決書一件附
    卷可稽，其於五年內再犯毒品危害防制條例第十條之罪，經觀察、勒戒後，認有
    繼續施用毒品之傾向，亦有本院八十九年度毒聲字第三七九九號裁定書及臺灣高
    雄看守所附設勒戒處所八十九年五月三十一日高所坤戒勒字第二四九九號函所附
    有繼續施用毒品傾向證明書各一件在卷可稽，本件事證明確，被告上開犯行洵堪
    認定。
二、查海洛因係毒品危害防制條例第二條第二項所稱之第一級毒品，不得持有、施用
    ，被告竟持之以施用，核其所為，係犯毒品危害防制條例第十條第一項之施用第
    一級毒品罪。被告先後多次施用海洛因犯行，時間緊接、手法及罪名均同，顯係
    基於概括犯意而為之，為連續犯，應論以一罪，並加重其刑。其先後多次持有海
    洛因，亦係基於概括之犯意，本應以連續持有論，惟其持有後，進而施用，其多
    次持有海洛因行為應被其施用之行為所吸收，不另論罪。查被告曾於八十六年間
    ，因竊盜案件，經法院判處有期徒刑一年，並於八十八年五月九日執行完畢，有
    臺灣高等法院被告全國前案紀錄表及臺灣高雄地方法院檢察署刑案資料查註紀錄
    表各一件在卷可稽，其於五年之內，再犯本件最重本刑為有期徒刑以上之罪，為
    累犯，應依刑法第四十七條之規定加重其刑，並遞加之。審酌被告經觀察勒戒、
    強制戒治後仍再犯相同罪行，顯見意志不堅，惟念其犯罪係戕害自身，尚未害及
    他人，所犯情節非重，及犯罪後承認犯行，態度良好等一切情狀，量處如主文所
    示之刑。至扣案之白色粉末，經送法務部調查局鑑定結果，認含有海洛因成分（
    淨重○‧一六公克，包裝重○‧一六公克），已如前述，自屬違禁物無訛，依毒
    品危害防制條例第十八條第一項前段規定，併予宣告沒收併銷燬之。而送鑑驗耗
    損之海洛因粉因既已滅失，自無庸再予宣告沒收。
三、又被告自八十九年三月間某日起至八十九年四月二日前止，及自八十九年四月二
    十二日起至八十九年五月十七日下午三時三十分許回溯二十四小時內某時止，均
    在上開住處，施用第一級毒品多次之犯行（後者係檢察官移送併辦部分：即八十
    九年度毒偵字第四七九三號），雖未據公訴人於起訴事實中敘及，然該部分事實
    與公訴人起訴之犯罪事實既具連續犯之裁判上一罪關係，應為起訴效力所及，自
    在本院所得審理之範圍，附此敘明。
據上論斷，應依刑事訴訟法第二百九十九條第一項前段、第四百五十二條，毒品危害
防制條例第十條第一項、第二十條第三項、第十八條第一項前段，刑法第十一條、第
五十六條、第四十七條，判決如主文。
中    華    民    國      八十九      年      十      月     二十六     日
                                  臺灣高雄地方法院刑事庭
                                      法  官  李麗珠
右正本證明與原本無異。
如不服本判決，應於判決送達後十日內，向本院提出上訴狀。
                                 書記官  簡鴻雅
中    華    民    國      八十九      年      十      月     二十六     日
附錄本案判決論罪科刑法條：
毒品危害防制條例第十條第一項：
施用第一級毒品者，處六月以上五年以下有期徒刑。


司法院資訊處製作；財團法人民間司法改革基金會備份。
